---
title: "Gráficos com ggplot2"
output: hrbrthemes::ipsum_pdf
---

```{r setup, include=FALSE}
knitr::opts_chunk$set(echo = TRUE,  dev = "cairo_pdf")
```

```{r message = FALSE}
library(hrbrthemes)
library(ggplot2)
library(palmerpenguins)
library(tidyverse)
```

## Primeira atividade do dia!

1. Dê uma olhada no arquivo `penguins` utilizando a função `glimpse`


```{r}
glimpse(penguins)
```


2. Gere um gráfico de dispersão entre as variáveis `bill_depth_mm` e `bill_length_mm` diferenciando em cores a ilha (`island`) onde são encontrados os pinguins. 
- Troque a paleta de cores por um conjunto que seja adequado ao público em geral, incluindo pessoas com algum grau de daltonismo.
- Inclua elementos que ajudem a leitura do gráfico

```{r}
ggplot(data = penguins, 
       mapping = aes(x = bill_depth_mm, y = bill_length_mm,
                     colour = island)) +
  geom_point() +
  labs(title = "Largura e comprimento do bico",
       subtitle = "Dimensões de Adelie, Chinstrap, e Gentoo Penguins",
       x = "Largura do bico (mm)", y = "Comprimento do bico (mm)",
       colour = "Ilhas")
```
```{r}
ggplot(penguins, aes(x = bill_length_mm)) +
  geom_boxplot()
```

```{r}
summary(penguins$bill_length_mm)
```
```{r}
ggplot(penguins, aes(x = bill_length_mm)) +
  geom_histogram(binwidth = 2)
```

```{r}
ggplot(penguins, aes(x = bill_length_mm)) +
  geom_density(bandwidth = 0.5)
```

```{r}
ggplot(penguins, aes(x = species, fill=island)) +
  geom_bar(position = "fill")

glimpse(penguins)
```


## Última atividade do dia!

3. Gere um gráfico contendo histogramas do comprimento da nadadeira (`flipper_length_mm`) em relação à espécie (`species`). 

4. Gere um gráfico que permita relacionar as ilhas (`island`) e as espécies (`species`). Inclua elementos gráficos que sejam interessantes para melhorar a leitura e interpretação dos gráficos. 



```{r}
library(openintro)
glimpse(loans_full_schema)
loans <- loans_full_schema %>%
  select(loan_amount, interest_rate, term, grade, 
         state, annual_income, homeownership, debt_to_income)
glimpse(loans$loan_amount)
summary(loans$loan_amount)
summary(penguins$bill_length_mm)
```

